# 因拆迁代理形成的安置补偿款等

提问人：yushang3975 时间：2023-05-05 10:58:
请教陈版：
甲公司主营拆迁安置，曾经受乙房地产公司委托某地块拆迁安置工作，合同约定各自费用乙公司承担，甲公司只是代理发放多还少补。由甲公司与拆迁户签订拆迁补偿安置协议书。
目前乙公司失联，已欠税款 1 个多亿，税局向法院提交破产申请。部位未被安置拆迁户也起诉甲乙公司，法院认定甲公司提供的证据并不能证明拆迁户已知晓甲乙间代理关系，且甲乙公司只约定多还少补，并未约定先后支付顺序；甲公司作为拆迁实施单位，未安置已构成违约应承担民事责任，判决甲乙公司共同向拆迁户支付拆迁安置补偿、赔款等款项。
那么对于支付款项，甲公司该怎么进行账户处理？（ 1 ）直接记营业外支出？汇算清缴可以确认为实际损失吗？
（ 2 ）还是记其他应收款-乙公司，等乙公司破产案件审理结束才能确认实际损失呢？
谢谢陈版！

回答人：chenyiwei
对甲公司而言：
1 、会计处理方面：根据法院判决确认应付拆迁户的负债，对应借方计入营业外支出处理（考虑乙公司补偿的可能性很小）；
2 、税务处理方面：需先确认一项对乙公司的债权。后续根据资产损失税前扣除的规定，依据乙公司破产清算或失联等证据（参照国家税务总局 2011 年第 25 号公告等相关规定）予以税前扣除。

回答人：chenyiwei
对甲公司而言：
1 、会计处理方面：根据法院判决确认应付拆迁户的负债，对应借方计入营业外支出处理（考虑乙公司补偿的可能性很小）；
2 、税务处理方面：需先确认一项对乙公司的债权。后续根据资产损失税前扣除的规定，依据乙公司破产清算或失联等证据（参照国家税务总局 2011 年第 25 号公告等相关规定）予以税前扣除。